【裁判字號】    97,聲判,44
【裁判日期】    980408
【裁判案由】    聲請交付審判
【裁判全文】
臺灣臺南地方法院刑事裁定              97年度聲判字第44號
聲  請  人
即告訴  人  乙○○
代  理  人  吳永茂律師
            羅玲郁律師
被      告  甲○○
上列聲請人即告訴人因告訴被告詐欺案件，不服臺灣高等法院臺
南分院檢察署檢察長中華民國97年11月5日，97年度上聲議字第9
99號駁回再議處分（原不起訴處分案號：臺灣臺南地方法院檢察
署97年度調偵字第710號），聲請交付審判，本院裁定如下：
    主  文
本件交付審判。
    理  由
一、按告訴人不服上級法院檢察署檢察長或檢察總長認再議為無
    理由而駁回之處分者，得於接受處分書後十日內委任律師提
    出理由狀，向該管第一審法院聲請交付審判。法院認為交付
    審判之聲請有理由者，應為交付審判之裁定，刑事訴訟法第
    二百五十八條之一、第二百五十八條之三第二項後段分別定
    有明文。查聲請人即告訴人乙○○以被告甲○○涉犯詐欺案
    件，向臺灣臺南地方法院檢察署提出告訴，經該署檢察官以
    九十七年度調偵字第七一○號為不起訴處分後，聲請人不服
    聲請再議，經臺灣高等法院臺南分院檢察署於民國九十七年
    十一月五日以九十七年度上聲議字第九九九號處分書認聲請
    人再議無理由而駁回再議，聲請人於九十七年十一月十一日
    收受該處分書後，於九十七年十一月二十四日委任律師提出
    理由狀向本院聲請交付審判等情，業經本院依職權調取臺灣
    臺南地方法院檢察署九十七年度調偵字第七一○號、臺灣高
    等法院臺南分院九十七年度上聲議字第九九九號卷宗查閱無
    訛，且有蓋有本院收狀戳章之交付審判聲請狀及律師委任狀
    各一份附於本案卷可證，是本件聲請為合法，先予敘明。
二、聲請交付審判意旨略以：
(一)聲請人老來體弱多病，路過被告之神壇，見廣告牌載稱「鎮
    合宮五年千歲每逢農曆單日降駕濟世為眾善信請示指點化解
    疑結」，聲請人才會進入神壇，請示千歲指點迷津，被告接
    待問明來意後，即向聲請人佯稱：千歲剛降駕開示「你前世
    殺戮過重，血流成河，今世需捐錢蓋廟，才能消災改運，否
    則將災厄不斷」云云。聲請人一聽自是甚為驚恐，被告抓住
    聲請人急於花錢改運，其身體能好轉之心理，見有機可乘，
    即以鎮合宮廟要改建為藉口，要聲請人捐錢蓋廟，並稱已有
    多人認捐，聲請人為避免向隅，即答應要捐款蓋廟。由是言
    之，倘被告未以前世殺戮過重，致今世恐將災厄不斷等語恫
    嚇，聲請人豈會在完全不認識被告、不加思索之情況下，竟
    願交付其鉅款？
(二)鎮合宮原本有「鎮合宮五年千歲每逢農曆單日降駕濟世日為
    眾善信請示指點化解疑結」之告示牌，自涉訟後，被告自知
    並無所稱之「千歲」，亦無法證明「千歲每逢農曆單日必降
    駕辦事」，自認心虛立刻將該兩處告示牌拆除。被告先以「
    鎮合宮五年千歲很靈驗，每逢農曆單日晚上必降駕凡世辦事
    為眾善人化解疑結」大肆招徠信眾，聲請人正係被該告示牌
    所載文字所騙才前來求神問卜，予被告有可乘之機，才假藉
    千歲旨意，先恫嚇聲請人稱「前世殺戮過重，血流成河」，
    聲請人一聽大驚失色不知所措之際，再以「今世需捐錢蓋廟
    才能消災改運」之詐術，誘騙聲請人交付款項。被告顯有施
    用詐術使人陷於錯誤而交付財物之詐欺犯行，至為灼然。
(三)聲請人多次以現金交付到被告手上，被告自忖聲請人所交付
    均為現金，未簽收收據，於白河鎮調解會調解時，竟完全否
    認有收到聲請人捐獻之款項，經聲請人提出廟裡牆壁上刻有
    「乙○○敬獻」字樣之相片，被告不得不才承認有收到新臺
    幣（下同）二百五十萬元，然實際上聲請人交付予被告之款
    項超過五百餘萬元，凡此有檢察官轉介白河鎮調解委員會所
    製作調解過程及調解不成立之報告可參。原偵查檢察官既將
    全案發交白河鎮調解會調解，調解筆錄應視為偵查程序之一
    部分，而被告原否認收錢，迨聲請人拿出相片為證才承認，
    心虛之情，溢於言表。檢察官對調解當日過程及筆錄視而未
    見，亦未再傳訊當日參與調解之委員，證實上情，已有調查
    證據未周之違誤。
(四)本案檢察機關偵查之重點應在：
  1.被告有無以「該神壇之千歲每農曆單日晚上降駕辦事濟世為
    人指點迷津」招徠信眾？關於此點被告在伊神壇左右兩側所
    貼告示牌所載文字觀之，被告係以神壇千歲極為靈用以大肆
    招徠，被告之犯行，已甚為明顯。
  2.被告有無起乩並假藉千歲降旨恫嚇聲請人，並以鎮合宮要改
    建需聲請人捐錢修廟？倘被告未假藉神威，聲請人如何肯交
    出鉅款？被告始終以並未對聲請人恫嚇前世殺戮過重等語狡
    辯。檢察機關面對狡滑之被告，自應輔以測謊之儀器，以期
    發見真實，原偵查檢察官逕採信被告所辯未以妖言恫嚇，更
    以聲請人提不出具體事證供調查，遽為被告不起訴處分，然
    則檢察官摘奸發伏職司追訴犯罪，而本件檢察官卻像民庭法
    官，一昧要原告舉證，檢察機關之心態，顯有可議，其調查
    證據，顯然未盡詳實。
  3.被告在家私設神壇假藉建廟之名，向大眾募款，被告接受各
    界之捐款有無帳冊？鎮合宮所支出之各項開支有無憑證？各
    界之捐款流向何處？倘被告無法提出各項收入及支出之憑證
    供為查對，則被告假藉宗教斂財之行為，豈不彰然甚明？原
    偵查檢察官未針對被告上開各項疑點，逐一進行調查，全案
    受理後，十個月以來，只由檢察事務官開兩次庭，即予以結
    案，並處分被告不起訴，檢察官怠惰、辦案草率至此，受害
    百姓豈不只能無語問蒼天？
(五)被告藉口神壇要改建向聲請人募款，實際上未改建，款項卻
    中飽私囊，自涉及詐欺：
  1.被告既承認「告訴人親自先後分三次將捐款拿到鎮合宮，共
    計二百五十萬元，惟均用於建設鎮合宮」云云，則被告之鎮
    合宮是否真有改建？抑或改建只為誘騙聲請人捐款之藉口，
    實際上並無改建之情事？檢察官自應踐行調查。
  2.被告固然提出刻有聲請人姓名之廟宇龍柱、橫樑相片，證明
    有將聲請人之捐款用在建廟上，然查，被告所稱確有施作將
    聲請人姓名刻於廟宇龍柱、橫樑等，經聲請人另請專門承包
    寺廟建築之業者張宗榮赴現場估算聲請人署名之十一件工程
    ，估價之結果，總計只需六十一萬四千六百八十元即可完成
    ，並不須二百五十萬元，原偵查檢察官自應就聲請人所呈報
    工程總價才六十一萬餘元，被告卻虛誇而向聲請人收二百五
    十萬元，詢問被告緣由何在？倘只需六十一萬即可完成之工
    程，卻灌水向聲請人收取二百五十萬元，焉非詐欺？
(六)被告假藉建廟名義向社會大眾斂財，檢察官漏未調查：
  1.被告稱：伊設立「鎮合宮」供信徒膜拜，民眾自由捐獻未以
    建廟為由向人募款云云。然則，被告既以「已有多人認捐，
    慢了就沒機會了」，並提出刻有認捐姓名之建廟藍圖，誘騙
    聲請人趕快認捐，被告顯有以建廟為由，向社會不特定之人
    募捐。反之，倘未有他人認捐，則被告以「已有多人認捐」
    ，誘騙聲請人趕快認捐，寧非詐欺？
  2.該「鎮合宮」有無經主管機關核准設立？檢察官應踐行調查
    。倘未經核准設立，則被告在家私設神壇供社會大眾膜拜，
    接受不特定之社會各界供養，捐款無帳冊、所支出之各項開
    銷，竟又全無憑證？捐款去向未明，檢察官更應調查。原偵
    查檢察官均未調調查，徒以「宗教信仰具有不確定性，是否
    靈驗取決於信徒主觀判斷，不能以所支付之金額甚鉅，而卻
    效果不佳，事後反悔，據以論斷被告詐財」等不相干之理由
    ，敷衍搪塞，原查檢察官誤以為被告只接受聲請人捐款，不
    知被告正係假藉宗教建廟名義向不特定之社會大眾斂財，檢
    察官偵查方向偏差，所持理由更互相矛盾，實難令人心服。
    爰於法定期間聲請交付審判等語。
三、聲請人原告訴意旨略以：被告在臺南縣白河鎮大林里檨子林
    九之十七號經營「鎮合宮五年千歲」神壇，並擔任該神壇之
    住持，告訴人於九十一年四月間，因身體不適，至該神壇向
    被告請示指點迷津，被告竟意圖為自己不法之所有，向告訴
    人佯稱千歲降駕開示，告訴人前世殺戮過重，血流成河，今
    世需捐錢蓋廟，才能消災改運，否則將災厄不斷並稱廟正面
    中門前方兩支龍柱及龍柱上方之橫樑，共需花費五十至六十
    萬元工程款云云，致告訴人陷於錯誤，自九十二年三月二十
    七日起至九十三年五月二十四日止，陸續交付五十六萬五千
    元現金予被告，惟被告僅完成二支龍柱之工程，龍柱上方之
    橫樑則迄今仍未施工，而詐取應使用於龍柱上方之橫樑所應
    花費之工程款計為三十萬元。俟被告以上開二支龍柱之施工
    設置，取得告訴人信任後，即於九十三年六月間，再向告訴
    人佯稱鎮合宮之屋頂是簡陋之鐵皮屋頂，若告訴人能捐錢翻
    修屋頂，完工後保證告訴人能消災解厄，但是工程款需花費
    約五、六百萬元云云，因告訴人畏懼被告上開所稱前世惡果
    受到報應，急於花錢化解，乃誤信被告所言，自九十三年六
    月三十日起至九十六年二月十六日止，陸續交付五百七十六
    萬元現金予被告。然因被告收受告訴人所交付之五百七十六
    萬元捐款後，並未用於建廟工程，鎮合宮之屋頂迄今仍是舊
    有的鐵皮，告訴人始知受騙，因認被告涉有刑法第三百三十
    九條第一項之詐欺取財罪嫌等語。
四、臺灣臺南地方法院檢察署檢察官九十七年度調偵字第七一○
    號不起訴處分意旨略以：告訴意旨認被告涉有詐欺取財罪嫌
    ，無非以告訴人所有之臺灣銀行及臺南縣白河鎮農會帳戶現
    金提領記錄及告訴人請承包寺廟建築之業者親赴上開鎮合宮
    現場估算有告訴人署名之十一件工程之總價六十一萬四千六
    百八十元之估價單為據，惟告訴人於警詢時陳稱：每次取款
    均由被告打電話給伊，雙方約定地點後，被告親自前往取款
    ，但被告均未開立捐款收據給伊等語，並提出多次現金提領
    記錄供佐，然此至多僅能證明告訴人確有提領前開金額，尚
    難遽認上開款項均係交付被告，又告訴人提出之上開估價單
    ，無法證明被告有對告訴人施用何詐術，而告訴人又未能提
    出被告曾對告訴人詐稱上開前世殺戮過重，血流成河，今世
    需捐錢蓋廟，才能消災改運等語之積極證據供本署查證，是
    難遽認被告有上開詐欺犯行，又宗教及民間信仰中，本存在
    有「不確定發生所祈求效果」之認知，通常民間信仰對於精
    神及心理之慰撫遠大於實際效用，而一般心智正常之人亦應
    對此有所認識。而告訴人業已成年、有相當之社會閱歷及智
    識程度，是其應有對民俗宗教信仰上之不確定性應知之甚詳
    ，且宗教、民俗信仰，本即有超越理性、科學之特質，無法
    以一般科學知識來判斷，更難以現有之科技技術加以驗證證
    明，對於宗教信仰之價值及施以法術所產生之效果，亦往往
    取決於信徒之主觀判斷，本不能僅以被害人因信仰所支付之
    金額甚鉅、事後效果不佳、未依約定，甚或事後反悔，即據
    以論斷被告有何施用詐術及告訴人當初因此受騙而陷於錯誤
    之情事。而告訴人就遭詐騙之過程復無法提出其他積極證據
    供本署查證，自難僅憑告訴人片面指訴，遽認被告有何詐欺
    之不法犯行，應認被告罪嫌尚屬不足。
五、臺灣高等法院臺南分院檢察署九十七年度上聲議字第九九九
    號處分意旨略以：告訴意旨認被告涉有詐欺罪嫌，無非以聲
    請人之帳戶現金提領記錄及聲請人請承包寺廟建築之業者親
    赴鎮合宮現場估算有聲請人署名之十一件工程總價為六十一
    萬四千六百八十元之估價單為據，惟聲請人於警詢時陳稱：
    每次取款均由被告打電話給伊，雙方約定地點後，被告親自
    前往取款，但被告均未開立捐款收據給伊等語，並提出多次
    現金提領記錄供佐，然此至多僅能證明聲請人確有提領前開
    金額，且除被告自承收受聲請人之二百五十萬元外，既無確
    切證據證明聲請人交付被告六百三十二萬五千元情事，尚難
    遽認聲請人所提領之款項全部均係交付被告，亦無再行傳訊
    白河鎮調解委員之必要。又聲請人提出之上開估價單，無法
    證明被告對聲請人施用何詐術，而聲請人又未能提出被告曾
    對聲請人詐稱上開前世殺戮過重，血流成河，今世需捐錢蓋
    廟，才能消災改運等語之積極證據以供查證，足見聲請人係
    自願同意捐款供被告用於鎮合宮之建設，尚難遽認被告係向
    聲請人有施用詐術使聲請人陷於錯誤而交付款項之詐欺犯行
    。又宗教及民間道教信仰中，均於各「廟」、「宮」有供奉
    神明供社會信眾膜拜，為眾所皆知之事，而宗教信仰本存在
    有「不確定發生所祈求效果」之認知，通常民間信仰對於精
    神及心理之慰撫遠大於實際效用，而一般心智正常之人亦應
    對此有所認識。而聲請人業已成年、有相當之社會閱歷及智
    識程度，是其應有對民俗宗教信仰上之不確定性應知之甚詳
    ，且宗教、民俗信仰，本即有超越理性、科學之特質，無法
    以一般科學知識來判斷，更難以現有之科技技術加以驗證證
    明，對於宗教信仰之價值及施以法術所產生之效果，亦往往
    取決於信徒之主觀判斷。自不能僅以所供奉之神明招徠信眾
    膜拜，遽認係屬利用宗教信仰向信眾詐取財物；亦不能僅以
    因信仰所支付之金額甚鉅、事後效果不佳、未依約定，甚或
    事後反悔，即據以論斷被告有何施用詐術及聲請人當初因此
    受騙而陷於錯誤之情事。而被告既否認有聲請人所指假藉神
    威之詐取財物情事，聲請人復無法提出其他積極證據證明被
    告有聲請人所指假藉神威之詐取財物之行為，尚難認有對被
    告實施測謊作為偵查方法之必要。末查，果未能有確切證據
    證明被告向其他信眾施用詐術詐取財物，自難僅憑被告在住
    家設立神壇，接受信眾捐獻，遽認被告應負詐欺罪責。又縱
    認被告未經核准設立「鎮合宮」，在家私設神壇供社會大眾
    膜拜，接受不特定之社會各界供養，捐款有無帳冊？鎮合宮
    開銷有無憑證？捐款流向何處？係屬臺南縣政府對寺廟管理
    之行政事宜，宜循由行政程序為之，併此敘明。綜上所述，
    被告所為，核與詐欺罪構成要件尚屬有間，尚難遽令被告負
    詐欺罪責。此外，復查無其他積極證據足認被告有何詐欺犯
    行，原檢察官因認被告罪嫌不足，而為不起訴處分，經核並
    無不合。
六、本院之判斷：
(一)按我國刑事訴訟法第二百五十八條之一「聲請法院交付審判
    制度」，係參考德國刑事訴訟法第一百七十二條第二項之規
    定及日本刑事訴訟法第二百六十二條準起訴之規定，使告訴
    人於不服上級檢察署之駁回處分者，得向法院聲請交付審判
    。此制度設計目的係對於檢察官起訴裁量之制衡，除貫徹檢
    察機關內部檢察一體之原則所含有之內部監督機制外，亦宜
    有檢察機關以外之監督機制，由法院保有最終審查權而介入
    審查，以提供告訴人多一層救濟途徑，以促使檢察官對於不
    起訴處分為最慎重之篩選，審慎運用其不起訴裁量權（刑事
    訴訟法第二百五十八條之一立法理由參照）。而檢察官依偵
    查所得之證據，足認被告有犯罪嫌疑者，應提起公訴，刑事
    訴訟法第二百五十一條第一項定有明文。所謂「足夠之犯罪
    嫌疑」，係指依偵查所得的事證，被告之犯行「很可能獲致
    有罪判決」而言，此一起訴與否的判斷標準，與法院審理後
    為有罪裁判與否的證據證明力要求基準，並不完全相當，先
    予敘明。
(二)被告於警詢及偵查中，固供承其係位於臺南縣白河鎮大林里
    檨子林九之十七號「鎮合宮」之主持人，惟矢口否認有何詐
    欺之犯行，辯稱：伊設立「鎮合宮」只供有意願參拜的信徒
    膜拜，沒有從事任何消災解運等神化行為及收取任何費用，
    「鎮合宮」前所掛之「鎮合宮五年千歲廟，農曆單日晚上八
    點起降駕辦事濟世」、「鎮合宮五年千歲每逢農曆單日降駕
    濟世日為眾善信請示指點化解疑結」牌匾，是一位不詳信徒
    於九十六年八月間拿來要伊掛上去的，但伊實際皆沒有從事
    幫人消災解運等神化行為，伊建立「鎮合宮」經費皆是伊自
    己積蓄；「鎮合宮」一切開銷除伊自己支付，還有一些是信
    徒供獻，伊沒有設立任何收支登記簿冊；「鎮合宮」接受信
    徒捐獻金錢時，有時有開立收據，有時沒有開立收據，以捐
    獻信徒需要決定，收取之信徒捐獻金沒有設置簿冊登記及以
    專戶寄存金融機構；收受之捐獻金都是自己管理，所有信徒
    捐獻金皆用於建設「鎮合宮」；聲請人前後約捐獻二百五十
    萬元給「鎮合宮」，這些錢都是用來建設「鎮合宮」；伊沒
    有於九十一年四月間，對聲請人表示「千歲降駕開示，你前
    世殺戮過重，血流成河，今世需捐錢蓋廟，才能消災改運，
    否則將災厄不斷」，亦未向聲請人表示「廟正面中門前方兩
    支龍柱及龍柱上方之橫樑，共需花費五十至六十萬元工程款
    ，你可以捐錢作此改建廟宇工程」，也沒有於九十三年六月
    間，向聲請人聲稱鎮合宮之屋頂是簡陋之鐵皮屋頂，若聲請
    人能捐錢翻修屋頂，完工後保證聲請人能消災解厄，但是工
    程款需花費五、六百萬元，要聲請人捐錢改建「鎮合宮」，
    這些都是聲請人亂講的云云。
(二)惟查，被告涉嫌詐欺之犯罪事實，迭經聲請人於警詢及偵查
    中指證明確，且關於聲請人所指訴，前後共計交付被告超過
    六百萬元之捐獻金乙節，業經聲請人提出其名下之臺灣銀行
    綜合存款存摺、優惠儲蓄存款綜合服務存摺及白河鎮農會存
    款存摺之提款明細為證，另被告於警詢中亦坦承，「鎮合宮
    」接受信徒捐獻金時，並非均有開立收據，其所收取之捐獻
    金亦無設置簿冊登記或以專戶寄存金融機關等語（見警卷第
    五頁），核與聲請人所述被告沒有給伊捐款收據乙情相符。
    是本件聲請人雖無法提出收據，以資證明被告確有收取其超
    過二百五十萬元之捐獻金，然尚不得以此遽認聲請人指訴前
    後共交付超過六百萬捐獻金予被告乙節全然不可採信。
(三)又被告坦承確有收受聲請人所交付之二百五十萬元捐獻金，
    然卻表示：伊設立「鎮合宮」只供有意願參拜的信徒膜拜，
    沒有從事任何消災解運等神化行為或收取任何費用，亦未向
    聲請人表示需捐錢蓋廟云云（見警卷第二至三頁、第六至七
    頁）。惟綜觀被告所述，被告所主持之「鎮合宮」既無從事
    任何消災解運之神化行為，被告復未向人收取費用，更未向
    聲請人表示需捐錢蓋廟，則本件聲請人究係基於何種原因而
    交付被告二百五十萬元鉅款？是被告所辯未曾向聲請人表示
    其前世殺戮過重，血流成河，今世需捐錢蓋廟，才能消災改
    運乙節是否可採，實非無疑。檢察官僅以被告否認，而聲請
    人又無法提出「被告曾對告訴人詐稱上開前世殺戮過重，血
    流成河，今世需捐錢蓋廟，才能消災改運等語」之積極證據
    ，遽認聲請人之指訴全然不可採信，似嫌速斷。
(四)其次，縱認為聲請人確係自願同意捐款供被告用於「鎮合宮
    」之建設；且宗教及民間道教信仰中，均於各「廟」、「宮
    」有供奉神明供社會信眾膜拜，為眾所皆知之事，而宗教信
    仰本存在有「不確定發生所祈求效果」之認知，通常民間信
    仰對於精神及心理之慰撫遠大於實際效用，而一般心智正常
    之人亦應對此有所認識。而聲請人業已成年、有相當之社會
    閱歷及智識程度，是其對民俗宗教信仰上之不確定性應知之
    甚詳，又宗教、民俗信仰，本即有超越理性、科學之特質，
    無法以一般科學知識來判斷，更難以現有之科技技術加以驗
    證證明，對於宗教信仰之價值及施以法術所產生之效果，亦
    往往取決於信徒之主觀判斷。自不能僅以所供奉之神明招徠
    信眾膜拜，遽認係屬利用宗教信仰向信眾詐取財物；亦不能
    僅以因信仰所支付之金額甚鉅、事後效果不佳、未依約定，
    甚或事後反悔，即據以論斷被告有何施用詐術及聲請人當初
    因此受騙而陷於錯誤之情事。然亦非謂只要涉及宗教信仰，
    即一概無由成立犯罪，倘若被告確係假藉宗教信仰之外觀，
    佯以「籌建寺廟作功德」為藉口，使信徒陷於錯誤交付捐獻
    金後，將信徒所捐獻，欲作為「籌建寺廟作功德」之款項私
    吞入己，仍非不得以詐欺罪相繩。本件被告僅空言辯稱：其
    將聲請人所交付之二百五十萬元捐獻金全數作為建設「鎮合
    宮」之用云云，然聲請人業已提出「鎮合宮」之照片及其委
    託承包寺廟建築之業者親赴「鎮合宮」現場，估算有其署名
    之十一件工程總價為六十一萬四千六百八十元之估價單，以
    資證明被告所述其將二百五十萬元捐獻金，全數用於建設「
    鎮合宮」乙情確屬不實，檢察官就此項重要證據未予調查，
    即遽採被告之辯解，顯有應調查之事項而未調查之情形。
(五)綜上所述，本件既有上述各該證據足以合理懷疑被告確有詐
    欺之嫌疑，亦尚有聲請人所指之不利於被告之事證應為調查
    ，則原不起訴處分即有未洽，應認本件交付審判之聲請為有
    理由，應予准許。
七、本件交付審判之聲請既經准許，爰依司法院頒「法院辦理刑
    事訴訟案件應行注意事項」第一三四點後段之規定，敘明被
    告涉嫌之犯罪事實、證據及所犯法條如后，俾便被告行使防
    禦權，並利審判程序之進行：
(一)犯罪事實：如前揭三聲請人原告訴意旨所載。
(二)證據：
  1.被告甲○○於警詢及偵查中之供述。
  2.告訴人乙○○於警詢及偵查中之指訴。
  3.告訴人乙○○之臺灣銀行綜合存款存摺、優惠儲蓄存款綜合
    服務存摺及白河鎮農會存款存摺影本各一份（見九十七年度
    交查字第一三九號偵查卷第十一至三十一頁）。
  4.「鎮合宮」外觀照片四幀（見九十六年度營他字第二二四號
    偵查卷第五至六頁）、「鎮合宮」內刻有「乙○○敬獻」字
    樣之工程相片六幀（見九十七年度交查字第一三九號偵查卷
    第三十二至三十四頁）。
  5.估價單一紙（見九十七年度交查字第一一八五號偵查卷第三
    頁）。
(三)所犯法條：刑法第三百三十九條第一項詐欺取財罪嫌。
八、依刑事訴訟法第二百五十八條之三第二項後段，裁定如主文
    。
中    華    民    國    98    年    4     月    8     日
                  刑事第十一庭  審判長法  官  賴純慧
                                      法  官  蘇碧珠
                                      法  官  孫淑玉
以上正本證明與原本無異。
如不服本裁定，應於送達後5日內，向本院提出抗告狀（應附繕
本）。
                                書記官  方秀貞
中    華    民    國    98    年    4     月    8     日


司法院資訊處製作；財團法人民間司法改革基金會備份。
